臺灣高雄地方法院刑事判決
111年度簡上字第265號
上  訴  人  
即  被  告  潘信宏



            潘政憲



上列上訴人即被告因傷害案件，不服本院高雄簡易庭民國111年7
月21日111年度簡字第1464號刑事簡易判決（聲請簡易判決處刑
案號：111年度偵字第8420號），提起上訴，本院管轄之第二審
合議庭判決如下：
    主      文
上訴駁回。
潘信宏、潘政憲均緩刑貳年。
    事實及理由
一、本案經本院第二審合議庭審理結果，認原審即第一審簡易判
    決以上訴人即被告潘信宏、潘政憲（下稱被告2人）犯刑法
    第277條第1項之傷害罪，各量處拘役59日，如易科罰金以新
    臺幣（下同）1,000元折算1 日，認事用法及量刑均無不當
    ，應予維持，並引用附件原審簡易判決書記載之事實、證據
    及理由（如附件）。
二、被告2人上訴意旨略以：被告2人已與告訴人達成和解，並賠
    償告訴人3萬元，請求酌減本刑、諭知緩刑等語。
三、本院駁回上訴及宣告緩刑之理由：
　㈠量刑之輕重，係事實審法院得依職權自由裁量之事項，茍已
    斟酌刑法第57條各款所列情狀而未逾越法定刑度，則不得遽
    指為違法；又刑罰之量定屬法院自由裁量之職權行使，但仍
    應審酌刑法第57條所列各款事由及一切情狀，為酌量輕重之
    標準，並非漫無限制，在同一犯罪事實與情節，如別無其他
    加重或減輕之原因，下級法院量定之刑，亦無過重或失輕之
    不當情形，則上級法院對於下級法院之職權行使，原則上應
    予尊重（最高法院72年度台上字第6696號判決意旨參照）。
    由上可知，法律固賦予法官自由裁量權，但此項裁量權之行
    使，並非得以恣意為之，仍應受一般法律原則之拘束，苟無
    濫用裁量權、違反比例原則、重要量刑事由未予斟酌之情事
    ，尚難謂有違法或不當之處。
　㈡本案經原審審理結果，認被告2人犯罪事證明確，並以行為人
    之責任為基礎，審酌被告2人與告訴人分別具有家庭成員關
    係，本應以理性、和平方式解決口角問題，被告2人竟輕率
    毆打告訴人，致告訴人有聲請簡易判決處刑書犯罪事實欄所
    載傷害結果，顯未能尊重他人身體法益，所為實有不當，且
    被告2人調解期日未到場，於原審判決前尚未賠償告訴人損
    害，兼衡被告2人犯罪之原由、手段、告訴人受傷之部位及
    傷勢，暨被告2人分別於警詢中自陳之教育程度、家庭經濟
    狀況等一切情狀，就被告2人所犯之罪，分別量處如原審判
    決主文所示之刑，並各諭知易科罰金之折算標準。經核原判
    決關於科刑之部分，已依刑法第57條各款所列情狀予以審酌
    ，並於法定刑度內予以量定，客觀上並無明顯濫權或輕重失
    衡之情形，亦未違反比例原則。是被告2人猶執前詞提起上
    訴請求撤銷改判云云，為無理由，應予駁回。
　㈢惟查，被告2人未曾因故意犯罪受有期徒刑以上刑之宣告，有
    其等臺灣高等法院被告前案紀錄表各一份在卷可稽（本院簡
    上卷第29、31至32頁），足見素行尚可，茲念其僅因一時失
    慮致罹刑章，嗣於本院審理過程中與告訴人達成和解，有和
    解書在卷可查（本院簡上卷第15頁），可見被告2人犯後已
    積極填補告訴人所受之損害，本院認被告2人經此偵、審程
    序及罪刑宣告之教訓後，當知戒慎警惕而無再犯之虞，其等
    所受刑之宣告以暫不執行為適當，爰依刑法第74條第1項第1
    款規定，併予宣告緩刑2年，以勵自新。 　　
據上論斷，應依刑事訴訟法第455條之1第1項、第3項、第368條
、第373條，刑法第74條第1項第1款，判決如主文。
本案經檢察官黃嬿如聲請簡易判決處刑，檢察官周容到庭執行職
務。　　
中　　華　　民　　國　　111 　年　　11　　月　　28　　日
                  刑事第九庭    審判長法　官  陳芸珮
　　　　　　　　　                    法  官  黃三友
　　　　　　　　　                    法  官  林育丞
以上正本證明與原本無異。
不得上訴。
中　　華　　民　　國　　111 　年　　11　　月　　28　　日
　　　　　　　　　　　　　　　　　　  書記官  鄭益民
附件：本院111年度簡字第1464號判決